da: Isenkram > Isenkram – tilbehør > Værktøjsopbevaring og -organisering > Værktøjsbælter: Snedkerbælter; Elektrikerbælter; Glarmesterbælter
nl: Bouwmaterialen > Bouwbeslag > Gereedschapopslag en -indeling > Gereedschapsriemen: Timmermansriemen; Elektriciensriemen; Lijstenmakersriemen
fr: Quincaillerie > Accessoires de quincaillerie > Organisation et rangement d’outils > Ceintures de service et porte-outils: Ceintures de charpentier; Ceintures d’électricien; Ceintures d’encadreur
it: Articoli di ferramenta > Accessori ferramenta > Conservazione/ordine attrezzi > Cinture portautensili: Cinture da carpentiere; Cinture per elettricisti; Cinture per corniciaio
hr-HR: Željezarija > Metalni dodaci > Skladištenje i organizacija alata > Pojasevi za alat i opremu: Stolarski pojasevi; Električarski pojasevi; Tesarski pojasevi
es: Bricolaje > Accesorios de bricolaje > Organización y almacenamiento de herramientas > Cinturones de trabajo y de herramientas: Cinturones de carpintero; Cinturones de electricista; Cinturones de marco
pl: Sprzęt > Akcesoria do sprzętu > Przechowywanie i porządkowanie narzędzi > Pasy na narzędzia: Pasy stolarskie; Pasy dla elektryków; Pasy dla rolników
de: Heimwerkerbedarf > Bauzubehör > Werkzeugaufbewahrung & Ordnungssysteme > Dienst- & Werkzeuggürtel: Zimmermannsgürtel; Elektrikergürtel; Schreinergürtel
sv: Metallprodukter > Tillbehör till järnvaror > Förvaring och organisering av verktyg > Verktygsbälten: Snickarbälten; Elektrikerbälten; Hantverksbälten
th: ฮาร์ดแวร์ > อุปกรณ์ฮาร์ดแวร์ > การจัดเก็บและการจัดระเบียบเครื่องมือ > เข็มขัดสำหรับเครื่องมือและอุปกรณ์: เข็มขัดช่างไม้; เข็มขัดช่างไฟฟ้า; เข็มขัดช่างทำกรอบ
lt-LT: Techninė įranga > Techninės įrangos priedai > Įrankių saugojimas ir tvarkymas > Įrankių ir įrangos diržai: Dailidės diržai; Elektriko diržai; Karkasų gamybos diržai
ja: DIY用品 > DIY小物類 > 工具保管用品 > 工具ベルト: カーペンターベルト; 電気技師用ベルト; フレーマーベルト
zh-CN: 五金/硬件 > 五金配件 > 工具存储与收纳 > 工具腰带/战术腰带: 木匠腰带; 电工腰带; 制造者腰带
hu: Hardver > Hardverkiegészítők > Szerszámtároló és -szervező > Szerszám- és felszerelésszíjak: Ácsszíjak; Villanyszerelő szíjak; Keretező szíjak
nb: Maskinvare > Tilbehør til materiell > Oppbevaring og organisering av verktøy > Verktøys- og utstyrsbelter: Snekkerbelter; Elektrikerbelter; Tømrerbelter
cs: Kutilství a řemeslo > Kutilství a řemeslo – příslušenství > Ukládání a organizace nářadí > Opasky na nářadí: Opasky pro tesaře; Opasky pro elektrikáře; Opasky pro rámaře
zh-TW: 硬體 > 硬體配件 > 工具收納 > 工具腰包: 木匠腰帶; 電工腰帶; 結構技師腰帶
tr: Hırdavat > Tesisat Aksesuarları > Alet Saklama ve Düzenleme > Alet Kemerleri ve Palaskalar: Marangoz Kemerleri; Elektrikçi Kemerleri; Çerçeveci Kemerleri
sk-SK: Náradie > Príslušenstvo ku kovaniu > Uskladnenie a organizácia nástrojov > Opasky na náradie a vybavenie: Tesárske opasky na náradie; Elektrikárske opasky na náradie; Monterkové opasky na náradie
ru: Оборудование и технические изделия > Аксессуары для оборудования и технических изделий > Хранение инструментов > Пояса для инструментов: Пояса для плотников; Пояса для электриков; Пояса для строителей
en: Hardware > Hardware Accessories > Tool Storage & Organization > Tool & Equipment Belts: Carpenter Belts; Electrician Belts; Framer Belts
pt-BR: Ferragens > Acessórios para ferragens > Porta-ferramentas > Cintos para ferramentas: Cintos para carpinteiro; Cintos para eletricistas; Cintos para montadores
ro-RO: Feronerie > Accesorii de feronerie > Depozitarea și organizarea sculelor > Curele pentru scule și echipamente: Curele pentru dulgheri; Curele pentru electricieni; Curele pentru lucrători în construcții
fi: Rakentaminen > Tarvikkeet > Työkalujen säilytys > Työkalu- ja tarvikevyöt: Puusepän vyöt; Sähköasentajan vyöt; Kehystäjän vyöt
sl-SI: Gradbena oprema > Dodatki za gradbeno opremo > Shranjevanje in organizacija orodja > Pasovi za orodje in opremo: Tesarski pasovi; Pasovi za električarje; Pasovi za specializirane tesarje
pt-PT: Equipamento > Acessórios de equipamento > Armazenamento e organização de ferramentas > Ferramentas e cintos de equipamento: Cintos de carpinteiro; Cintos de eletricista; Cinto de moldador
bg-BG: Железария > Обков и аксесоари > Съхранение и организация на инструменти > Колани за инструменти и оборудване: Дърводелски колани; Колани за електротехници; Колани за монтажни инструменти
ko: 철물 > 철물 부대용품 > 공구 수납/정리 > 공구/장비 벨트: 목수용 공구 벨트; 전기 기술자용 공구 벨트; 농부용 장비 벨트
vi: Phần cứng > Phụ kiện phần cứng > Cất giữ và sắp xếp dụng cụ > Đai đeo dụng cụ và thiết bị: Đai đeo của thợ mộc; Đai đeo của thợ điện; Đai đeo của thợ đóng khung
el: Υλικά κατασκευών > Αξεσουάρ υλικού > Αποθήκευση & οργάνωση εργαλείων > Ζώνες εργαλείων & εξοπλισμού: Ζώνες ξυλουργού; Ζώνες ηλεκτρολόγου; Ζώνες πλαισίου